臺灣新竹地方法院民事簡易判決  
110年度竹簡字第502號
原      告  祁美蓉    （年籍詳卷）
被      告  曾詩妘    （年籍詳卷）
上列當事人間請求損害賠償事件，本院於民國111年1月17日辯論
終結，判決如下：
    主      文
原告之訴駁回。
訴訟費用由原告負擔。
    事實及理由
一、原告主張：兩造本為舊識，並為公司同事，雙方因借名合夥
    事宜衍生糾紛，被告已對原告提起另案回復登記等之訴訟（
    案號：本院110年度訴字第704 號，嗣經本院於民國110 年1
    2月30日判決駁回被告之起訴）。惟被告竟於110年4月19日
    起至110年4月22日止，連續三日會同不明人士至原告當時任
    職之公司設於大潤發賣場服務處並由原告負責之攤位鬧事，
    在眾目睽睽下大聲吼叫，命原告將合夥經營之「薔薇美容美
    體」負責人名義轉讓予不明人士名下，原告乃報警到場處理
    。而原告經被告如此吵鬧後，因時任公司名譽受損，公司將
    設置攤位撤離並將原告撤職，原告自110 年5 月31日離職後
    至今尚在求職中，造成原告遭解僱後受有薪資損失，致生活
    困頓，損失甚鉅。為此，爰依侵權行為之法律關係提起本件
    訴訟，請求被告賠償原告遭公司解僱而失業至今之6 個月薪
    資損失等語。並聲明：被告應給付原告新臺幣（下同）18萬
    元，及自起訴狀繕本送達之翌日起至清償日止，按週年利率
    5%計算之利息。
二、被告則以：原告與「薔薇美容美體」原負責人即訴外人李美
    釵共議對付被告，原告不接電話，也消極不回應商號變更登
    記人一事，被告迫於無奈，僅得前往原告工作地點理論，此
    與原告任職公司之商譽何干？又疫情衝擊之下，商家選擇停
    業之事，亦時有耳聞，原告任職公司撤攤理由考量因素眾多
    ，並非可全然歸咎於被告。再者，原告主張因任職公司薪資
    受侵害，至多為原告與任職公司間之債權關係，並非權利受
    侵害之客體，縱有損害，亦屬純粹經濟上損失或純粹財產上
    損害，有別於民法第184條第1項前段規定所稱之權利，故原
    告主張其債權受侵害云云，即不可採。況原告亦無故意、過
    失侵害行為可言，是原告之訴為無理由等語置辯。並聲明：
    原告之訴駁回。
三、得心證之理由：
　㈠按因故意或過失，不法侵害他人權利者，負損害賠償責任；
    不法侵害他人之身體、健康、名譽、自由、信用、隱私、貞
    操，或不法侵害其他人格法益而情節重大者，被害人雖非財
    產上之損害，亦得請求賠償相當之金額，民法第184條第1項
    前段、第195條第1項前段定有明文。次按民法第184 條第1 
    項前段規定，侵權行為之成立，須行為人因故意過失不法侵
    害他人權利，亦即行為人須具備歸責性、違法性，並不法行
    為與損害間有因果關係，始能成立，且主張侵權行為損害賠
    償請求權之人，對於侵權行為之成立要件應負舉證責任。再
    按侵權行為損害賠償之債，須損害之發生與加害人之故意或
    過失加害行為間有相當因果關係，始能成立。所謂相當因果
    關係，係以行為人之行為所造成之客觀存在事實，依經驗法
    則，可認通常均可能發生同樣損害之結果而言；如有此同一
    條件存在，通常不必皆發生此損害之結果，則該條件與結果
    並不相當，即無相當因果關係；不能僅以行為人就其行為有
    故意過失，自認該行為與損害間有相當因果關係。另按當事
    人主張有利於己之事實者，就其事實有舉證之責任，民事訴
    訟法第277條前段定有明文。故主張權利存在之人，就其權
    利構成要件事實負有舉證之責。民事訴訟如係由原告主張權
    利者，應先由原告負舉證之責，若原告先不能舉證，以證實
    自己主張之事實為真實，則被告就其抗辯事實即令不能舉證
    ，或其所舉證據尚有疵累，亦應駁回原告之請求。
  ㈡原告雖主張被告至原告工作攤位鬧事，造成原告任職公司名
    譽受損，公司乃撤攤並將原告撤職，原告遭公司解僱，失業
    數月至今，爰請求6個月之薪資損失云云，惟為被告否認，
    並以前揭情詞置辯。被告是否有至原告工作攤位鬧事乙情，
    經查，新竹市警察局第二分局回函僅稱：接獲系統通報，經
    了解後為原告在大潤發忠孝店上班，遭合夥人的多次騷擾，
    警方到場後該合夥人已離開現場，因此未抄登到資料。經職
    了解為雙方民事上保證人權益糾紛，已告知原告能向民事法
    院提出告訴，並告知若還有騷擾情事，立即報警（本院卷第
    29頁），是以，警方亦未有現場目擊被告有到原告工作場所
    作何等騷擾行為，僅為原告單方陳述，尚難逕認被告有至原
    告工作場所騷擾原告之情。又原告遭公司解僱之原因為何？
    被告行為造成公司商譽何種損害？此損害與原告遭其公司解
    僱，有何因果關係？均未經原告舉證以實其說，是原告所述
    因被告前往鬧事而衍生原告遭解僱之結果乙節，尚難遽加認
    定。則原告請求被告給付因失業所受之6個月薪資損失，委
    屬無據。
四、綜上所述，原告基於侵權行為之法律關係，請求被告賠償18
    萬元，及自起訴狀繕本送達之翌日起至清償日止，按週年利
    率5%計算之利息，於法無據，應予駁回。 
五、本件事證已臻明確，兩造其餘之攻擊防禦方法及所提證據，
    於判決結果不生影響，爰不一一論列，附此敘明。
六、訴訟費用負擔之依據：民事訴訟法第78條。
中　　華　　民　　國　　111 　年　　2 　　月　　11　　日
                  新竹簡易庭  法　官  黃致毅     
以上正本證明與原本無異。
如不服本判決，須於判決送達後20日內向本庭提出上訴狀（應按
他造當事人之人數附繕本）；如委任律師提起上訴者，應一併繳
納上訴審裁判費。 
中　　華　　民　　國　　111 　年　　2 　　月　　11　　日
                              書記官　蕭宛琴